【裁判字號】    98,家聲,134
【裁判日期】    980424
【裁判案由】    聲請處分禁治產人財產
【裁判全文】
臺灣桃園地方法院民事裁定             98年度家聲字第134號
聲  請  人  甲○○
相  對  人
即禁治產人  乙○
上列聲請人聲請處分禁治產人財產事件，本院裁定如下：
    主  文
准聲請人處分禁治產人乙○所有，如附表所示之不動產。
聲請程序費用由相對人負擔。
    理  由
一、按監護人對於受監護人之財產，非為受監護人之利益，不得
    使用或處分。為不動產之處分時，並應得親屬會議之允許，
    又親屬會議不能召開或召開有困難時，依法應經親屬會議處
    理之事項，由有召集權人聲請法院處理之，此民法第1101條
    、第1132條第2項定有明文。
二、本件聲請意旨略以：相對人業經鈞院以97年度禁82號裁定宣
    告禁治產，聲請人則為相對人之配偶兼法定監護人，負責相
    對人之護養療治而須支出相當費用，有處分相對人所有如附
    表所示不動產之必要，而相對人已無可召開親屬會議之親屬
    ，無從得親屬會議允許處分相對人之財產，爰依民法第1132
    條第2 項之規定，就上開依法應經親屬會議處理之事項，聲
    請准予處分等語。
三、經查，聲請人主張相對人前經本院以97年度禁字第82號裁定
    宣告為禁治產人及聲請人為相對人之法定監護人之事實，業
    據其提出上開本院民事裁定影本、戶籍謄本各1 份為憑，並
    經本院依職權調閱卷宗查核屬實。又如附表所示不動產為相
    對人所有之事實，亦有土地及建物登記謄本各1 紙在卷可按
    。另相對人在臺並無符合民法第1131條所定之法定親屬會議
    會員可資組成親屬會議乙節，則經聲請人於本院98年4 月9
    日調查時到院陳述無誤。本院審酌相對人經本院於97年度禁
    字第82號事件中囑託鑑定之結果，認其認知功能已嚴重受損
    ，為慢性精神分裂症合併中重度失智之個案，無處理個人事
    務之能力，業經本院調卷核閱鑑定書無訛，則其現階段之生
    活，確實有支出醫療及照護費用之須。
四、綜上所述，聲請人聲請處分相對人之財產，符合相對人之利
    益，亦有必要。揆諸首揭法律規定意旨，聲請人本件聲請，
    即無不合，應予准許。
五、裁定如主文。
中    華    民    國    98    年    4     月    24    日
                  家事法庭  法  官  張震武
上列正本證明與原本無異。
如不服本裁定應於送達後10日內向本院提出抗告狀，並應繳納抗
告費用新台幣1,000元。
中    華    民    國    98    年    4     月    24    日
                            書記官  劉昆鑫
附表：
┌──┬────────────────┬─────┬─────────┬─────┐
│編號│不動產坐落                      │權利範圍  │ 面積             │備  註    │
│    │                                │          │ （平方公尺）     │          │
├──┼────────────────┼─────┼─────────┼─────┤
│1.  │桃園縣龜山鄉○○段第135地號     │1/5       │92                │地目：建  │
├──┼────────────────┼─────┼─────────┼─────┤
│2.  │同上段第766 建號（謄本登記之建物│全部      │層數：5層         │住家用鋼筋│
│    │門牌：幸福十五街38號5樓）       │          │層次：5層         │混凝土造  │
│    │                                │          │總面積：78.07     │          │
│    │                                │          │陽台面積：10.99   │          │
└──┴────────────────┴─────┴─────────┴─────┘


司法院資訊處製作；財團法人民間司法改革基金會備份。
